【裁判字號】    97,訴,3674
【裁判日期】    971031
【裁判案由】    毒品危害防制條例
【裁判全文】
臺灣臺中地方法院刑事判決              97年度訴字第3674號
公  訴  人  臺灣臺中地方法院檢察署檢察官
被      告  甲○○
上列被告因違反毒品危害防制條例案件，經檢察官提起公訴（97
年度毒偵字第3739號），於本院準備程序，被告就被訴事實為有
罪之陳述，經本院告知簡式審判程序意旨，並聽取當事人之意見
後，經合議庭裁定改行簡式審判程序，本院判決如下：
    主  文
甲○○施用第一級毒品，累犯，處有期徒刑拾月。扣案之海洛因
壹小包（驗餘淨重零點零肆貳零公克），沒收銷燬之。
    犯罪事實
一、被告甲○○前於民國（下同）94年間因施用毒品，經本院裁
    定送勒戒處所施以觀察、勒戒，嗣因無繼續施用毒品之傾向
    ，經臺灣臺中地方法院檢察署檢察官以94年毒偵字第3301號
    為不起訴處分確定，並於94年7月21日執行完畢釋放；復於5
    年內之94年間又因施用毒品案件，經臺灣臺中地方法院判處
    有期徒刑10月、4月確定，應執行有期徒刑1年1月，又經本
    院以96年度聲減字第737號裁定減刑，並與其所犯竊盜等案
    接續執行後，甫於96年8月29日縮刑期滿執行完畢。詎被告
    仍不知悔改，復基於施用第一級毒品之犯意，於97年7月11
    日被查獲3天前之某時，在台中市中正公園內，以針筒注射
    之方式施用第一級毒品海洛因1次（該針筒業經其拋棄而未
    扣案）。嗣於97年7月11日晚上11時10分許，在台中市○○
    區○○路372號前，因交通違規為警攔查後查獲，並扣得第
    一級毒品海洛因1包（毛重0.2公克，驗餘後淨重0.0420公克
    ）。
二、案經臺中市警察局第五分局報請臺灣臺中地方法院檢察署檢
    察官偵查起訴。
    理  由
一、按除被告所犯為死刑、無期徒刑、最輕本刑為3年以上有期
    徒刑之罪或高等法院管轄第一審案件者外，於刑事訴訟法第
    273條第1項程序進行中，被告先就被訴事實為有罪之陳述時
    ，審判長得告知被告簡式審判程序之旨，並聽取當事人、代
    理人、辯護人及輔佐人之意見後，裁定進行簡式審判程序；
    除簡式審判程序及簡易程序案件外，第一審應行合議審判，
    刑事訴訟法第273之1條第1項、第284條之1分別定有明文。
    查本件被告甲○○所犯係死刑、無期徒刑、最輕本刑為3年
    以上有期徒刑或高等法院管轄第一審案件以外之罪，並於本
    院行準備程序時就被訴事實為有罪之陳述，本院合議庭依前
    揭規定，經評議結果，裁定改由受命法官獨任行簡式審判程
    序。又簡式審判程序之證據調查，依刑事訴訟法第273條之2
    規定，不受同法第159條第1項審判外陳述排除之限制，再被
    告對於卷內之各項證據，亦不爭執證據能力，故卷內所列之
    各項證據，自得作為證據，合先敘明。
二、上揭犯罪事實，業據被告甲○○於警詢、偵訊及本院審理時
    均坦承不諱，並有上開海洛因1小包扣案，復有扣押物品清
    單、行政院衛生署草屯療養院鑑定書各1紙及照片5張在卷可
    證。而為警所採之尿液，經送鑑驗結果確呈可待因及嗎啡陽
    性反應，亦有中山醫學大學附設醫院檢驗科藥物檢測中心於
    97 年7月24日出具之尿液檢驗報告1份附卷可稽。而海洛因
    施用入人體後水解還原成嗎啡，再循嗎啡之代謝方式排出體
    外，已據行政院衛生署藥物食品檢驗局（81）藥檢壹字第
    0064 31號函說明甚詳。又按常人如未施用毒品，其尿水中
    當無呈毒品藥物陽性反應，倘有施用者，約70%於24小時內
    自尿中排出，約90%於96小時自尿中排出，故推算施用時間
    距採尿時間最長可能不會超過4日，此經行政院衛生署藥物
    食品檢驗局91年2月8日（81）藥檢壹字第001156號函示甚明
    。足徵被告自白因有其他證據可補強，且查與事實相符，足
    予憑採。本案事證明確，被告犯行已經證明，應依法論科。
四、核被告甲○○所為，係犯毒品危害防制條例第10條第1項之
    施用第一級毒品罪。被告施用第一級毒品前後持有第一級毒
    品之低度行為，應為其施用第一級毒品之高度行為所吸收，
    不另論罪。又被告前有犯罪事實欄所載之前科，甫於96年8
    月29日縮刑期滿執行完畢，有臺灣高等法院被告前案紀錄表
    及在監在押全國紀錄表各1份在卷可稽。其受徒刑之執行完
    畢後，5年以內故意再犯本件有期徒刑以上之罪，為累犯，
    應依刑法第47條第1項規定加重其刑。爰審酌被告曾有施用
    毒品之不良素行，經觀察、勒戒、強制戒治後，仍不知悔改
    警惕，猶繼續施用毒品，足見其雖經觀察、勒戒及強制戒治
    等治療程序，仍未徹底戒絕施用毒品遠離毒害，顯未能善體
    國家設置觀察、勒戒機構，協助毒品施用者戒除毒害之良法
    美意，兼衡以被告犯罪之動機、方法、手段、智識能力暨犯
    後已坦承犯行，態度尚稱良好等一切情狀，量處如主文所示
    之刑，以示懲儆。另扣案之海洛因1小包（含袋毛重0.2公克
    ，驗餘淨重0.0420公克）依毒品危害防制條例第2條第2項第
    1 款之規定，屬第一級之毒品，不問屬於犯人與否，爰依毒
    品危害防制條例第18條第1項前段之規定，宣告沒收銷燬之
    。
五、依刑事訴訟法第273條之1第1項、第299條第1項前段、第310
    條之2、第454條第1項，毒品危害防制條例第10條第1項、第
    18條第1項前段，刑法第11條前段、第47條第1項，判決如主
    文。
六、如不服本判決，應於判決送達後10日內，附具理由向本院提
    出上訴狀（應附繕本）。
本案經檢察官乙○○到庭執行職務。
中    華    民    國    97    年    10    月    31    日
                  刑事第十庭    法  官  黃賢婷
以上正本證明與原本無異。
上訴書如未敘述理由，應於上訴期間屆滿後20日內補提理由書於
本院。
                                書記官  王麗雯
中    華    民    國    97    年    10    月    31    日
附錄本案論罪科刑法條：
毒品危害防制條例第10條
施用第一級毒品者，處6月以上、5年以下有期徒刑。


司法院資訊處製作；財團法人民間司法改革基金會備份。
